# 融资租赁的折现率是否可以不考虑？

提问人：xiaofr 时间：2010-04-08 16:47:32
融资租赁，最低付款额是否可以不考虑折现率？金额大概 1000 万，期限 2 年，分 8 期付款。系 2007 年级 2008 年度发生。 起因：公司原来按经营租赁记账，差额分期摊销。现要求在 2009 年度审计时，要求调整为融资租赁，涉及以前年度损益及税金调整，请问是否可以简化处理，不考虑折现率（利率）问题。 2007 年税率12%， 2008 ：12.5%； 2009 ：12.5%。外商投资企业。

回答人：chenyiwei
需要基于该事项对被审计财务报表整体而言的重要性水平，分析是否构成重大前期会计差错。如果影响重大的，则应当进行追溯更正；影响不重大的（需综合考虑对总资产、总负债、净利润等指标的影响），可以调整在当期。